臺灣高雄地方法院刑事判決　　　　　　　　　　　　　九十一年度交訴字第三八號
　　公　訴　人　臺灣高雄地方法院檢察署檢察官
　　被　　　告　丙○○
右列被告因公共危險案件，經檢察官提起公訴（九十一年度偵字第四九九號），本院
判決如左：
    主  文
丙○○服用酒類，不能安全駕駛動力交通工具而駕駛，累犯，處有期徒刑捌月；又駕
駛動力交通工具肇事，致人受傷而逃逸，累犯，處有期徒刑捌月。應執行有期徒刑壹
年貳月。
    事  實
一、丙○○前於民國八十九年間因酒醉駕車案件，經本院判處有期徒刑四月確定，並
    於八十九年十一月十四日易科罰金執行完畢，猶不知悔改，明知應注意飲酒後其
    吐氣所含酒精成分超過每公升零點二五毫克以上者，不得駕車，仍於九十年十二
    月二十四日晚間六時四十分許，因飲酒後因受酒精影響，明知其反應、平衡感、
    感覺力、言語能力均已有所障礙，處於不能安全駕駛動力交通工具之狀態，竟仍
    騎乘車號八七０─四三六九號輕型機車，沿高雄市楠梓區○○○路由東往西行駛
    ，途經該路二二一號前，因酒醉行車不穩，自後方追撞亦沿相同方向，由甲○○
    騎乘之車號ＨＲＩ—三二一號輕型機車，致雙方均人車倒地，甲○○因而受有右
    膝、左小腿、左踝等處之擦傷（傷害部分未具告訴）。詎丙○○駕駛前開機車肇
    事致甲○○受傷後，即將自己之機車扶起，並未採取任何必要救護之安全措施，
    且對甲○○表示：「只要賠我醫藥費就可以」等語，後來見甲○○之友人邱建銘
    報警處理後，即逕行駕車往高雄市楠梓區○○○路二三一巷內逃逸，嗣遭警循線
    於上述巷內查獲，並於當日晚間七時五十四分許，測得呼氣之酒精濃度高達每公
    升一點零毫克而查知上情。
二、案經高雄市政府警察局楠梓分局報請台灣高雄地方法院檢察署檢察官偵查起訴。
    理  由
一、訊據被告丙○○固對於右揭酒醉駕車及衝撞被害人甲○○，致雙方均人車倒地，
    被害人並受有右膝、左小腿、左踝等處之擦傷等情坦承不諱，惟矢口否認有何肇
    事逃逸之犯行，辯稱：我當時有在那裡停留一段時間，因為頭很痛受不了才離開
    要去建仁醫院就醫的，當時我眼冒金星，連站都有問題，所以我連自己是否有跑
    掉都不清楚云云。惟查：
（一）被告對其酒醉駕車之事實坦承不諱，已如前述，且被告於交通事故發生後，經
      警測試其呼氣之酒精濃度猶高達每公升一點零毫克，有酒精測定值表正本乙紙
      附卷可稽；而按就醫學文獻所知，酒精對人體造成之影響，若以呼氣酒精濃度
      測試器測得之呼氣濃度達到每公升零點七五毫克時，思考與個性行為均會改變
      ；亦業據行政院國軍退除役官兵輔導委員會臺北榮民總醫院以民國八十八年八
      月五日（八八）北總內字第二六八六八號函示甚明。本件被告於案發後測得其
      呼氣中之酒精濃度為每公升一點零毫克，已如前述，依據上開研究報告之結論
      ，再佐以本件車禍事故，確係因被告疏未注意車前狀況，自後衝撞被害人之機
      車所致，足認被告案發當時已因服用酒類導致其反應變慢、感覺減低、思考及
      個性行為亦均受影響而改變，並影響控制與反應能力，而已達於不能安全駕駛
      動力交通工具之情狀，是本件被告酒醉駕車之事證已臻明確，被告此部分犯行
      洵堪認定。
（二）被告雖矢口否認有肇事逃逸之犯行，惟被害人於警訊中指稱：「當時我後載之
      同學邱建銘馬上報警，而丙○○見警車前來之時，馬上騎乘機車往楠梓新路二
      三一巷逃逸，警察到場後由我另一位同學乙○○告知警察丙○○逃逸方向，並
      與警察在二三一巷底旁的小巷內，將蹲在小巷內的丙○○查獲」等語明確（見
      警卷第四頁），核與目擊證人乙○○證稱：「警車快到時，丙○○見狀即騎乘
      他的機車往楠梓新路二三一巷內逃逸，警察到場後，我就跟警察講丙○○逃逸
      的方向，並與警察在二三一巷內旁的小巷將蹲在那裡的丙○○當場查獲」等語
      （見警卷第六頁）均相符，足證被告於警車快到之際，即騎乘機車往楠梓新路
      二三一巷內逃逸等情明確。被告雖辯以：當時我已神智不清，是因為頭很痛要
      離開去就醫云云，惟被害人指稱：「（問：當時有無告訴被告報警？）有的，
      而且我有聽到被告說不要害他」等語，證人乙○○亦證稱：「丙○○從後面追
      撞到我們，然後往旁邊倒，起來的時候說胸口痛，要我們賠償他醫藥費，我有
      告訴他我們有報警，他說不要報警，只要賠償他醫藥費就好了」等語明確（見
      本院九十一年四月三日訊問筆錄），足認被告與被害人發生擦撞後，尚且能與
      被害人及證人交談對答，也還能扶起機車並騎乘機車至楠梓新路二三一巷內，
      顯見其並無所述之意識不清或無法站立等情狀；且參以被告於本件擦撞中所受
  之傷害為胸部挫傷及第四、五指擦傷等傷害，此有建仁醫院診斷證明書一紙在
      卷可按，核與證人乙○○上述被告起身後有表示胸口痛等語大致相符，惟被告
      之頭部並未受有任何傷害，且其於與被害人發生擦撞後，亦未向被害人或證人
      表示其有頭痛之情形，是被告辯以當時頭痛到意識不清，不知自己有跑掉云云
      ，實不足採信。又被告辯以其係欲前往建仁醫院就醫，惟建仁醫院之位置乃在
      車禍現場之西南方，被告則往北即楠梓新路二三一巷內逃逸，顯與其所述不符
      ；且被害人既已告知被告其已報警，被告倘當時真有頭痛到神智不清、無法站
      立的情形，只要在現場靜待警察或救護車前來救護即可，何須再騎乘機車離開
      肇事現場？顯見被告稱係要去就醫云云，亦不足採。另被害人因本件事故而受
      有右膝、左小腿、左踝等處之擦傷，有建仁醫院診斷證明書一紙在卷可稽；此
      外，復有照片六幀、道路交通事故調查報告表等在卷足憑，是被告肇事致人受
      傷後逃逸等情事證明確，被告此部分犯行洵堪認定。
二、核被告所為，係犯刑法第一百八十五條之三服用酒類不能安全駕駛動力交通工具
    而駕駛罪及同法第一百八十五條之四之肇事逃逸罪。被告所犯上開二罪，犯意各
    別，行為不同，應分論併罰。查被告前於八十九年間因酒醉駕車案件，經本院判
    處有期徒刑四月確定，並於八十九年十一月十四日易科罰金執行完畢，有卷附台
    灣高等法院被告全國前案紀錄表在卷可按，其受有期徒刑之執行完畢，五年以內
    再犯有期徒刑以上之罪，為累犯，依法加重其刑。爰審酌被告於八十八年間因犯
    偽造文書及酒醉駕車案件，經本院分別判處有期徒刑五月及四月，定應執行有期
    徒刑八月，緩刑三年確定，被告竟於緩刑期間內，又於八十九年間因酒醉駕車案
    件，再經本院判處有期徒刑四月確定，有台灣高等法院被告全國前案紀錄表一份
    附卷可佐，被告竟未領悟酒後駕車對於使用公路之公眾所隱含嚴重之危險性，亦
    不尊重其他用路人之生命、身體安全之權益，而一犯再犯，毫無領悟之心，且政
    府於刑法第一百八十五條之三之法條公布施行後，更於傳播媒體上大加宣導，期
    使全國民眾能正視此一酒後駕車問題之嚴重性，被告竟仍於酒後呼氣酒精濃度高
    達每公升一點０毫克之情形下駕駛機車，漠視他人人身安全，且於肇事後竟未對
    被害人之受傷情形加以關切，反聽聞警察前來即駕車逃逸，犯後猶飾詞卸責，惟
    念其已與被害人達成和解，被害人亦已表示不再追究等一切情狀，量處如主文所
    示之刑，並定應執行之刑。
據上論斷，應依刑事訴訟法第二百九十九條第一項前段，刑法第一百八十五條之三、
第一百八十五條之四、第四十七條、第五十一條第五款，判決如主文。
中    華    民    國      九十一      年      五      月       九       日
                                  臺灣高雄地方法院交通法庭
                                      審判長法  官  黃建榮
                                            法  官  張桂美
                                            法  官  盧怡秀
右正本證明與原本無異。
如不服本判決，應於判決送達後十日內，向本院提出上訴狀。
                                            書記官  林宜正
中    華    民    國      九十一      年      五      月       十       日
附錄論罪科刑法條：
刑法第一百八十五條之三：
服用毒品、麻醉藥品、酒類或其他相類之物，不能安全駕駛動力交通工具而駕駛者，
處一年以下有期徒刑、拘役或三萬元以下罰金。
刑法第一百八十五條之四：
駕駛動力交通工具肇事，致人死傷而逃逸者，處六月以上五年以下有期徒刑。
